臺灣臺南地方法院刑事判決　　　　　　　　　　　　九十年度南簡上字第一四五號
　　上　訴　人
　　即　被　告　乙○○
　　　　　　　　丙○○
右列上訴人等因竊盜案件，不服本院九十年度南簡字第五六二號中華民國九十年九月
十六日第一審判決（聲請案號：九十年度偵字第八九六九號），提起上訴，本院管轄
之第二審合議庭判決如左：
    主  文
上訴駁回。
乙○○、丙○○均緩刑貳年。
    事  實
一、乙○○及丙○○基於意圖為自己不法所有之犯意聯絡，於民國（下同）九十年八
    月六日十四時五十分許，共同在台南縣將軍鄉南二十六線公路三點八公里處北側
    大圳溝內，以拉起漁網取出網內魚蝦之方式，徒手竊取甲○○在該處以定置網罟
    養殖並所有之魚蝦共三台斤及螃蟹一隻（合計時價約新台幣六百元，以下簡稱魚
    蝦），得手後置於其等所有之白色塑膠水桶內正欲離去之際，為甲○○發覺報警
    當場查獲，並扣得上開水桶一個。
二、案經甲○○訴由台南縣警察局佳里分局報請臺灣臺南地方法院檢察署檢察官偵查
    起訴。
    理  由
一、訊據被告乙○○、丙○○均矢口否認涉有何竊盜犯行，並均辯稱：伊等於上開時
    間持受僱之工程公司所有之水桶前往前述圳溝裝水時，適見溝內有魚蝦遂順便嬉
    玩而將之裝入水桶，伊等不知該等魚蝦係經被害人養殖其內，且無行竊據為己有
    之意，本件應係相互瞭解不足而導致之誤會云云。然查上開事實，業據目睹被告
    二人前述行為過程並迅即報警處理之告訴人甲○○於警訊及本院調查中指訴不移
    ，復有贓物領據一紙附卷可資佐證。次查依警卷所附照片所示，被告二人將魚蝦
    裝入水桶之處，係以Ｈ型鋼、角木及竹木為支架，並以尼龍網圈圍圳溝部分水域
    而成之定置網罟，已具備非屬自然形成而為人工設置工作物之顯著外觀，衡諸生
    活常情及被告二人之年齡與人生經歷（均已逾四十歲），其等必然知悉其內活動
    魚蝦等具經濟價值之生物係網罟主人所有之財產，被告二人以不知魚蝦係定置網
    罟主人養殖其內乙節置辯，自難憑信。又查被告二人係以徒手拉網而取出魚蝦並
    將之放入空水桶之內後遭警逮捕，業據其二人於警訊中一致陳明在卷。其等行為
    外觀，核屬破壞他人管理占有關係而將他人財物置於己力支配範圍之下，並將使
    魚蝦陷於難以繼續存活之情況，與一般所見嬉玩水中生物方法炯不相同，被告二
    人所辯僅係單純嬉玩並無不法取得之故意云云，同難採信。綜上各節，被告二人
    前揭竊盜行為之犯罪事證已臻明確，其等犯行均堪認定。
二、被告二人雖另供稱扣案之水桶並非其等所有，而係其等受僱之工程公司所有之物
    云云，惟查就上開水桶之所有權歸屬部分，被告二人於警訊中一致陳稱該只水桶
    係伊等所有之物，其等嗣後翻異前詞，改稱扣案水桶並非其等所有，同難憑信，
    併予指明。
三、核被告二人之所為，係犯刑法第三百二十條第一項之竊盜罪。其二人就上開犯行
    間，有犯意聯絡及行為分擔，均為共同正犯。原審以被告二人犯行明確，依刑事
    訴訟法第四百四十九條第一項前段、第四百五十四條第二項、第四百五十條第一
    項、刑法第二十八條、第三百二十條第一項、第四十一條第一項前段、第三十八
    條第一項第二款、罰金罰鍰提高標準條例第一條前段、第二條，各量處拘役四十
    日，並均諭知如易科罰金，以三百元折算一日，同時宣告扣案之水桶一個併予沒
    收，認事用法，核無不合，量刑亦屬妥適。被告上訴意旨仍執陳詞空言否認犯罪
    ，所辯各節均無可採，求予撤銷改判，為無理由，應予駁回。
四、末查被告二人前均未曾受有期徒刑以上刑之宣告，此有台灣高等法院被告全國前
    案紀錄表二紙在卷可證，其因一時失慮致罹刑章，經此科刑之教訓，當知所警惕
    而無再犯之虞，且均與告訴人甲○○達成民事和解，告訴人並到庭表達願意原諒
    被告二人之意，本院認其等所受刑之宣告以暫不執行為適當，爰各宣告緩刑二年
    ，以啟自新。
據上論斷，應依刑事訴訟法四百五十五條之一第一項、第三項、第三百六十八條，刑
法第七十四條第一款，判決如主文。
本案經檢察官羅瑞昌到庭執行職務
中      華      民      國    九十一    年      一      月    二十五    日
                                  臺灣臺南地方法院刑事第四庭
                                        審判長  法  官  簡慧娟
                                                法  官  卓穎毓
                                              法  官  陳欽賢
右正本證明與原本無異。
本件不得上訴。
                                              法  官  何小玉
中      華      民      國    九十一    年      一      月    二十八    日
附錄法條：
刑法第三百二十條第一項。
意圖為自己或第三人不法之所有，而竊取他人之動產者，為竊盜罪，處五
年以下有期徒刑、拘役或五百元以下罰金。
